【裁判字號】    95,台上,1797
【裁判日期】    950817
【裁判案由】    確認僱傭關係存在等
【裁判全文】
最高法院民事裁定            九十五年度台上字第一七九七號
    上  訴  人  甲○○
    訴訟代理人  蔡宜宏律師
    被 上訴 人  統一綜合證券股份有限公司
    法定代理人  乙○○
上列當事人間請求確認僱傭關係存在等事件，上訴人對於中華民
國九十五年五月三十日台灣高等法院台中分院第二審判決（九十
五年度勞上字第一號），提起上訴，本院裁定如下：
    主  文
上訴駁回。
第三審訴訟費用由上訴人負擔。
    理  由
按上訴第三審法院，非以原判決違背法令為理由，不得為之。又
提起上訴，上訴狀內應記載上訴理由，表明原判決所違背之法令
及其具體內容，暨依訴訟資料合於該違背法令之具體事實，其依
民事訴訟法第四百六十九條之一規定提起上訴者，並應具體敘述
為從事法之續造、確保裁判之一致性或其他所涉及之法律見解具
有原則上重要性之理由。同法第四百六十七條、第四百七十條第
二項定有明文。而依同法第四百六十八條規定，判決不適用法規
或適用不當者，為違背法令；依同法第四百六十九條規定，判決
有該條所列各款情形之一者，為當然違背法令。是當事人提起上
訴，如以同法第四百六十九條所列各款情形為理由時，其上訴狀
或理由書應表明該判決有合於各該條款規定情形之具體內容，及
係依何訴訟資料合於該違背法令之具體事實。如依同法第四百六
十八條規定，以原判決有不適用法規或適用法規不當為理由時，
其上訴狀或理由書應表明該判決所違背之法令條項，或有關判例
、解釋字號，或成文法以外之習慣或法理等及其具體內容，暨係
依何訴訟資料合於該違背法令之具體事實，並具體敘述為從事法
之續造、確保裁判之一致性或其他所涉及之法律見解具有原則上
重要性之理由。上訴狀或理由書如未依上述方法表明，或其所表
明者與上開法條規定不合時，即難認為已合法表明上訴理由，其
上訴自非合法。本件上訴人對於原判決提起上訴，雖以該判決違
背法令為由，惟核其上訴理由狀所載內容，徒就原審取捨證據、
認定事實及解釋契約之職權行使所為：上訴人擔任被上訴人之外
勤業務員，係以上訴人之業績表現作為是否適任工作之依據，而
非以該公司訂定之「ＳＯＨＯ專案之理財ＡＥ管理辦法」之相關
規定，充為判斷上訴人工作能力是否勝任之標準。因上訴人自民
國九十三年間起，即由被上訴人依上訴人之業績考核為工作能力
欠佳列入觀察名單，九十三年第四季更列入淘汰名單，經被上訴
人通知及觀察一年餘後，仍未見上訴人改善業績，被上訴人終予
考評為不能勝任工作。則被上訴人依勞動基準法第十一條第五款
之規定，經預告後終止兩造間之僱傭契約，即屬有據。兩造間之
僱傭契約既經被上訴人合法終止，上訴人猶請求確認該僱傭關係
存在，及被上訴人應給付其薪資，自屬無理等論斷，指摘其為不
當，並就原審已論斷者，泛言未論斷，而未表明該判決所違背之
法令及其具體內容，暨依訴訟資料合於該違背法令之具體事實，
並具體敘述為從事法之續造、確保裁判之一致性或其他所涉及之
法律見解具有原則上重要性之理由，難認其已合法表明上訴理由
。依首揭說明，應認其上訴為不合法。至上訴人提起第三審上訴
後，主張上開「ＳＯＨＯ專案之理財ＡＥ管理辦法」第十三項之
六有關：「本辦法未規定事項，皆依本公司工作規則暨內部相關
管理辦法處理」之規定，加重伊之責任，依民法第二百四十七條
之一之規定，應屬無效云云，核屬新攻擊防禦方法，依民事訴訟
法第四百七十六條第一項規定，本院不得予以審酌，附此指明。
據上論結，本件上訴為不合法。依民事訴訟法第四百八十一條、
第四百四十四條第一項、第九十五條、第七十八條，裁定如主文
。
中    華    民    國  九十五  年    八    月   十七   日
                      最高法院民事第四庭
                          審判長法官  蘇  茂  秋
                                法官  蘇  達  志
                                法官  陳  碧  玉
                                法官  王  仁  貴
                                法官  劉  靜  嫻
      本件正本證明與原本無異
                                      書  記  官
中    華    民    國  九十五  年    八    月   三十   日
                                                      Ｑ


司法院資訊處製作；財團法人民間司法改革基金會備份。
